---
title: "e_listas"
author: "isam"
date: "2024-10-30"
output: html_document
---

```{r setup, include=FALSE}
knitr::opts_chunk$set(echo = TRUE)
```


Note that the `echo = FALSE` parameter was added to the code chunk to prevent printing of the R code that generated the plot.

**Crea una lista que contenga al menos cuatro tipos diferentes de datos (incluyendo al menos un vector, una matriz, y un data frame). Luego, escribe código para acceder a cada uno de estos elementos por su índice.**


```{r}
 lista1 <-  list( data_f<-data.frame(
  nombre = c("isa", "María", "luis", "Laura"),
  edad = c(20, 22, 21, 23),
  puntaje = c(5, 9, 1, 0.5)),
  vector<-c(1,2,3),
  matriz = matrix(c(1, 2, 3, 4), nrow = 2)
)
```

lista1


para acceder con indice al vector con corchetes 

```{r}
 
lista1_v<- lista1 [[2]]
lista1_v
```


para acceder con indice a la matriz con NOMBRE 
```{r}
 
lista_M<- lista1$matriz
lista_M

```


#Almacena datos de producción en experimentos de fermentación.
```{r}
 
list_2<- list(
  list(cepa = "A1", condicion = "glucosa", produccion_E = 7.2),
  list(cepa= "A2", condicion = "sacarosa", produccion_E= 6.8),
  list(cepa = "A3", condicion = "agarosa", produccion_E = 7.5),
  list(cepa= "A4", condicion= "formulaI", produccion_E = 8.1)
)

list_2


```

el que tiene mayor produccion de etanol 

```{r}
 
# poner en un nuevo vector la produccion de Etanol
produccion_E <- c(list_2[[1]][["produccion_E"]], list_2[[2]][["produccion_E"]], list_2[[3]][["produccion_E"]], list_2[[4]][["produccion_E"]])

max(produccion_E)
```
agragar un elemento a la lista
```{r}
 
otro_elemento<- matrix(runif(10), nrow=5)
otro_elemento
append (lista1,otro_elemento) 

```
